【裁判字號】    96,易,6410
【裁判日期】    970204
【裁判案由】    竊盜
【裁判全文】
臺灣臺中地方法院刑事判決              96年度易字第6410號
公  訴  人  臺灣臺中地方法院檢察署檢察官
被      告  乙○○
上列被告因竊盜案件，經檢察官提起公訴（96年度偵字第29709
號），本院判決如下：
    主  文
乙○○犯踰越安全設備夜間侵入住宅竊盜罪，累犯，處有期徒刑
拾月。
    事  實
乙○○曾於民國95年間犯竊盜罪，經法院判處有期徒刑8 月確定
，於96年4 月29日執行完畢，竟不知悔改，仍意圖為自己不法所
有，於96年12月21日凌晨1 時許之夜間，沿臺中縣大雅鄉○○路
○ 段16巷28號丙○○住處後方之矮牆攀爬到該屋3 樓陽台，取下
陽台木門上方之氣窗後，翻越氣窗侵入屋內住宅，於丙○○之女
甲○○位於2 樓之房間內，竊取甲○○所有之兔子圖樣銀質項鍊
1 條及放置該條項鍊之金色包裝盒1 個，得手後為丙○○及甲○
○發覺，乙○○遂自該屋三樓陽台逃離，躲藏在臺中縣大雅鄉○
○路○ 段16巷34號3 樓陽台（按：該處房屋為連棟式住宅），嗣
於同日凌晨1 時30分許在該處為警查獲，並在其躲藏處地上扣得
上開竊得之項鍊及包裝盒（已發還甲○○）。
    理  由
一、認定犯罪事實所憑之證據及理由
  (一)被告乙○○於警詢及偵查中就上開犯罪事實坦承不諱。
  (二)證人即被害人甲○○於本院審理時證稱：96年12月21日凌晨
    1 時許，其家中遭竊賊侵入，當時其剛走上家中2 樓房間準
    備要睡覺，突然聽到樓上傳來東西掉落或是人跳下的聲音，
    其與母親要到樓下時，就聽到竊賊從3 樓對其等說「會驚ㄡ
    ？」（台語），其與母親就趕快往1 樓跑出去，其有看到竊
    賊的長相，就是在庭的被告，當時被告已經進入其家中3 樓
    ，其後來看到3 樓的門上面有一片窗戶被拔掉。查獲的項鍊
    原本放在其2 樓房間桌上，於當天失竊，後來警察在樓上查
    獲被告時，在被告旁邊找到的，該項鍊已經領回等語甚詳。
  (三)證人丙○○於本院審理時證稱：96年12月21日凌晨1 時許，
    其剛回家走上2 樓準備睡覺時，聽到碰一聲，很大聲，心想
    可能是小偷要進來，然後就聽到樓上有人發出鬼魅聲音說「
    會驚ㄡ？」（台語），其就喊抓賊，其女兒喊救命，然後其
    2 人往樓下逃，下樓打開電動門時，鄰居已經將燈打開，並
    幫忙打電話報警，其並未看到樓上發出聲音的人，但其女兒
    跑在後面有看到。當天晚上是警察找到其女兒的一條項鍊，
    就是警卷照片中的項鍊，警方說項鍊是在被告身旁找到的，
    當時警方在頂樓抓小偷，其與女兒沒有上去，其只有帶警察
    到3 樓，然後警方就從水塔那邊爬上去找到被告。被告應該
    是從後面水溝那邊爬到水塔，從水塔的樓梯下來，再從木門
    上方釘死的窗戶，將該窗戶拔掉，跳入屋內。該窗戶沒有被
    破壞，被告只是將該窗戶拔掉放到旁邊等語。
  (四)並有臺中縣警察局豐原分局大雅分駐所搜索扣押筆錄、扣押
    物品目錄表、現場圖、贓物認領保管單各1 份、現場照片8
    張在卷可稽。
  (五)綜上所述，本案事證甚為明確，被告之犯行堪以認定。
二、對被告辯解之判斷：
  (一)被告於本院審理時矢口否認上開竊盜犯行，辯稱：伊當時有
    將被害人住處3 樓之氣窗卸下，正準備爬進去時，踢到鐵欄
    杆就被發現。警方查獲伊時，伊平躺在34號頂樓陽台上，警
    員叫伊站起來、走過來，伊就走到警員站的地方，沒有注意
    地上有什麼東西，項鍊是到派出所時警察才拿給伊看。其在
    警詢中坦承犯行，是因為警察說如果不想採尿就巴結一點，
    但後來有另一位警察還是對伊採尿云云。
  (二)證人陳志達（臺中縣警察局豐原分局大雅分駐所警員）於本
    院審理時證稱：96年12月21日凌晨1 時30分許，其在臺中縣
    大雅鄉○○路○ 段16巷34號的頂樓陽台查獲被告，當時被告
    平躺，躲在陽台矮牆邊的角落，其在被告平躺地方的地上，
    查獲1 條兔子形的項鍊，其先叫被告起來，被告起來後，其
    就發現該項鍊。在現場時，被告不承認項鍊是他竊取的，製
    作筆錄時，被告承認他是從被害人住處後方樓下爬到頂樓，
    從水塔那邊的樓梯到被害人陽台，再從陽台的門上方的窗戶
    進入，竊取放在2 樓的項鍊，被告的警詢筆錄，是由其紀錄
    ，其將被告帶回分駐所尚未製作筆錄前，就有拿項鍊給被告
    看，製作筆錄時，則是提示項鍊的照片給被告看。其並未對
    被告說要配合承認，如果配合就不會對被告採尿，且該次有
    對被告探尿，並另外移送施用毒品案件等語。又證人連建竣
    （臺中縣警察局豐原分局大雅分駐所警員）於本院審理時證
    稱：其是96年12月21日上午8 點才上班，並未於96年12月21
    日凌晨到查獲被告的現場，只有負責製作被告警詢筆錄，其
    係詢問人，詢問時只有提示項鍊的照片給被告看，因為當時
    項鍊已經交由被害人領回。其並未對被告說，請他配合承認
    ，如果配合的話，就不會對被告採尿，被告於警詢中係主動
    承認竊盜犯行，其並未脅迫被告承認等語。足證被告所辯均
    係事後卸責之詞，非可採信。
三、論罪科刑之理由
  (一)被告所為係犯刑法第321 條第1 項第1 款、第2 款踰越安全
    設備夜間侵入住宅竊盜罪。起訴書漏未敘及同條項第2 款踰
    越安全設備之加重條件，尚有未洽，併此敘明。
  (二)被告曾於95年間犯竊盜罪，經法院判處有期徒刑8 月確定，
    於96年4 月29日執行完畢，有臺灣高等法院被告前案紀錄表
    在卷可按，其於5 年內故意再犯本件有期徒刑以上之罪，為
    累犯，應依刑法第47條第1項之規定加重其刑。
  (三)審酌被告前已有竊盜前科，素行不良（參見卷附之臺灣高等
    法院被告前案紀錄表），復於夜深時分侵入被害人住處行竊
    ，為被害人發覺時，竟又發出鬼魅之聲音加深被害人之驚恐
    ，對於他人居住安全危害非輕，雖其竊得之財物價值不高，
    但於本院審理時設詞飾卸，毫無悔意，犯罪後態度不佳等一
    切情狀，量處如主文所示之刑。
四、適用之法律
  (一)刑事訴訟法第299條第1項前段。
  (二)刑法第321 條第1 項第1 款、第2 款、第47條第1 項。
中    華    民    國    97    年    2     月    4     日
                刑事第八庭   法  官  陳慧珊
上正本證明與原本無異。
如不服本判決，應於判決送達後10日內向本院提出上訴狀（應附
繕本），上訴於臺灣高等法院臺中分院。
                             書記官  施玉卿
中    華    民    國    97    年    2     月    4     日
【附錄本案論罪科刑法條】
刑法第321條第1項第1款、第2款：
（加重竊盜罪）
犯竊盜罪而有左列情形之一者，處 6 月以上、 5 年以下有期徒
刑：
一  於夜間侵入住宅或有人居住之建築物、船艦或隱匿其內而犯
之者。
二  毀越門扇、牆垣或其他安全設備而犯之者。
三  攜帶兇器而犯之者。


司法院資訊處製作；財團法人民間司法改革基金會備份。
